【裁判字號】    99,聲,246
【裁判日期】    990827
【裁判案由】    停止執行
【裁判全文】
臺灣臺北地方法院民事裁定               99年度聲字第246號
聲  請  人  乙○○
相  對  人  甲○○
上列當事人間聲請停止停止執行事件，本院裁定如下：
    主  文
聲請人供擔保新臺幣肆拾貳萬伍仟元後，本院九十九年度司執字
第六七八九七號清償債務執行事件之強制執行程序，於本院九十
九年度訴字第三七七三號債務人異議之訴民事事件判決確定前，
應暫予停止。
    理  由
一、本件聲請意旨略以：
  (一)坐落臺北縣新店市○○段207地號，權利範圍40分之3之土地
    ，與其上建號929號即門牌號碼為臺北縣新店市○○路○段85
    號3樓之建物（下稱系爭房地）為原告所有，民國99年8 月5
    日經本院99年度司執字第67897 號執行程序予以查封，聲請
    人於閱卷後始知悉相對人以訴外人高黃來富遺囑執行人之身
    份，持本院92年度家訴字第127號遺產分割和解筆錄第5條「
    乙○○（即聲請人）須在收到高金登清償北新路3段85號2、
    3 樓之貸款證明文件後（此動作須於92年9月26日起算2個月
    內完成）2個月內，自行籌款，給高黃來富170萬元…」為執
    行名義，聲請本件強制執行。
  (二)然訴外人高金登並未於上開執行名義做成後約定之2 個月期
    限內（即自92年9 月26日起至同年11月25日止）清償貸款，
    亦未提出予聲請人，則停止條件已確定不成就，法律行為確
    定不發生效力，聲請人即無依前開和解筆錄之約定，給付高
    黃來富170 萬元之義務，今相對人聲請就系爭不動產為強制
    執行，如一旦拍賣，勢難回復原狀，將造成聲請人重大之損
    害。為此，聲請人業已爰依強制執行法第14條第2 項之規定
    ，就本件執行事件提起債務人異議之訴，且願供擔保請准停
    止本件強制執行程序。
二、按有回復原狀之聲請或提起再審或異議之訴，或對於和解為
    繼續審判之請求，或提起宣告調解無效之訴，撤銷調解之訴
    ，或對於許可強制執行之裁定提起抗告時，法院因必要情形
    或依聲請定相當並確實之擔保，得為停止強制執行之裁定，
    強制執行法第18條第2 項定有明文。又法院依強制執行法第
    18條第2 項定擔保金額而准許停止強制執行之裁定者，該項
    擔保係備供債權人因停止執行所受損害之賠償，其數額應依
    標的物停止執行後，債權人未能即時受償或利用該標的物所
    受之損害額，或其因另供擔保強制執行所受之損害額定之，
    非以標的物之價值或其債權額為依據，最高法院91年度台抗
    字第429號裁判意旨可參。
三、經查，聲請人主張上情業已提出和解筆錄為證，並經本院核
    閱99年度訴字第3773號債務人異議之訴、99年度司執字第67
    897 號案卷屬實。從而，揆諸上開法文之規定，聲請人聲請
    於上開債務人異議之訴事件判決確定以前，提供擔保請准裁
    定停止系爭強制執行程序，應屬有據。
四、本院爰審酌聲請人提起前揭債務人異議之訴，致相對人無從
    自系爭房地即時受償170 萬元，則本件聲請人所提債務人異
    議之訴所得產生之利益以170萬元計算，已逾150萬元，為得
    上訴三審案件，故參考各級法院辦案期限實施要點規定，第
    一、二、三審通常程序審判案件之辦案期限分別為1年4個月
    、2年、1年，共計4年4個月，加上裁判送達、上訴、分案等
    期間，則兩造間本案訴訟審理之期限約需5 年，爰以此為預
    估聲請人提起債務人異議之訴獲准停止系爭房地部分之執行
    ，因而致相對人執行延宕之期間，堪認為相對人本可即時受
    償，但因系爭房地經聲請停止執行獲准而未能即時受償所受
    之損害。基此，在系爭房地業已查封之情狀之下，以上開17
    0萬元之法定遲延利息即42萬5000元（計算式：170萬元×法
    定週年利率百分之5×5年＝42萬5000元），作為相對人因聲
    請人提起債務人異議之訴，經本院裁定停止系爭房地部分之
    強制執行程序致未能即時受償之損害額。
五、依強制執行法第18條第2項，裁定如主文。
中    華    民    國    99    年    8     月    27    日
                  民事第二庭  審判長法  官  張松鈞
                                    法  官  陳秀貞
                                    法  官  羅郁婷
以上正本係照原本作成。
如不服本裁定應於送達後10日內向本院提出抗告狀，並繳納抗告
費新臺幣1,000元。
中    華    民    國    99    年    8     月    27    日
                                    書記官  楊婷雅

司法院資訊處製作；財團法人民間司法改革基金會備份。
